臺灣臺北地方法院民事判決　　　　　　 95年度訴字第12147號
原　　　告　　台灣中小企業銀行股份有限公司
法定代理人　　丁○○
訴訟代理人　　丙○○
被　　　告　　管發世界有限公司
兼法定代理
人　　　　　　乙○○○
　　　　　　　甲○○
上列當事人間請求清償借款事件，本院於民國96年1月30日言詞
辯論終結，判決如下：
    主    文
被告管發世界有限公司、乙○○○、甲○○應連帶給付原告新臺
幣貳佰壹拾肆萬仟玖佰肆拾貳元，及自民國九十五年八月二十
一日起至清償日止，按年息百分之六點六八計算之利息，並自民
國九十五年九月二十一日起至清償日止，逾期六個月以內部分，
按上開利率百分之十，逾期超過六個月以上者，按上開利率百分
之二十計算之違約金。
被告乙○○○應給付原告新臺幣捌萬柒仟肆佰捌拾陸元，及其中
新臺幣捌萬陸仟零柒元，自民國九十五年十一月二日起至清償日
止，按年息百分之十七計算之利息。
被告甲○○應給付原告新臺幣壹拾萬壹仟零伍拾元，及其中新臺
幣玖萬玖仟肆佰肆拾捌元，自民國九十五年十一月二日起至清償
日止，按年息百分之十七計算之利息。
訴訟費用由被告連帶負擔。
    事實及理由
壹、程序方面：本件依兩造所訂借據第6條第7項、授信約定書第
    12條、國際信用卡約定條款第24條等約定，均合意由本院為
    第一審管轄法院，故本院有管轄權。又被告等未於言詞辯論
    期日到場，核無民事訴訟法第386條所列各款情形，爰依原
    告之聲請，由其一造辯論而為判決。
貳、實體方面：
一、原告起訴主張：
（一）被告管發世界有限公司（下稱管發公司）於94年5月19日
      邀得被告乙○○○、甲○○為連帶保證人向原告借款新台
      幣（下同）300萬元，借款期間自94年5月20日起至98年5
      月20日止。還款方式自實際撥款日起，依年金法，按月攤
      還本息，第一次繳款日為94年6月20日，嗣後之繳款日為
      每月20日。借款利息按原告銀行公告之基準利率（現為3.
      73％）加年利率2.95％機動計息，本件借款利息年利率現
      為6.68％。詎借款人自95年8月21日起即未依約繳款，屢
      經催討未果，爰依渠等簽立之授信約定書第5條第l項第1
      款之規定，主張全部借款喪失期限利益，視為到期，故被
      告等迄今尚欠原告本金2,143,942元及如主文第一項所示
      之利息、違約金未為清償。依雙方上開約定，被告管發公
      司即喪失期限利益，視同全部到期；而被告乙○○○、甲
      ○○為連帶保證人，自應負連帶清償責任。
（二）又被告乙○○○於94年5月31日向原告申請國際信用卡，
      並領用原告發行之VISA信用卡，卡號為：0000-0000-000
      0-0000，被告乙○○○得於原告就該信用卡額度契約所核
      准之信用額度內循環動用消費。復依兩造所訂信用卡約定
      條款第15條之規定，持卡人如未於每月繳款截止日前付清
      當期最低應繳金額或遲誤繳款期限，應計付循環信用利息
      ，而各筆循環信用利息之計算，係將各筆得計入循環信用
      本金之帳款，自各筆帳款結帳日之次日起，以年息17％計
      算至該筆帳款結清之日止。違約金（不請求）採階梯式計
      算，逾期第一個月違約金100元，第二個月違約金300元，
      第三個月起至清償日止違約金每個月皆為600元。詎被告
      乙○○○未依約履行，自95年11月起即未依約繳款，尚欠
      87,486元及如主文第二項所示之利息未為給付，依兩造信
      用卡約定條款第21條規定，被告乙○○○已喪失期限利益
      ，應即清償所有未償還之全部款項。
（三）另被告甲○○於94年5月31日向原告申請國際信用卡，並
      領用原告發行之VISA信用卡，卡號為：0000-0000-0000-0
      000，被告甲○○得於原告就該信用卡額度契約所核准之
      信用額度內循環動用消費。復依兩造所訂信用卡約定條款
      第15條之規定，持卡人如未於每月繳款截止日前付清當期
      最低應繳金額或遲誤繳款期限，應計付循環信用利息，而
      各筆循環信用利息之計算，係將各筆得計入循環信用本金
      之帳款，自各筆帳款結帳日之次日起，以年息17％計算至
      該筆帳款結清之日止。違約金（不請求）採階梯式計算，
      逾期第一個月違約金100元，第二個月違約金300元，第三
      個月起至清償日止違約金每個月皆為600元。詎被告甲○
      ○未依約履行，自95年11月起即未依約繳款，尚欠101,05
      0元及如主文第三項所示之利息未為給付，依兩造信用卡
      約定條款第21條規定，被告甲○○已喪失期限利益，應即
      清償所有未償還之全部款項。
（四）爰依消費借貸、連帶保證及信用卡使用契約之法律關係起
      訴請求，並聲明如主文所示。
二、本件被告等未於言詞辯論期日到場，亦未提出書狀作何聲明
    或陳述。
三、得心證之理由：
（一）本件原告起訴主張之事實，已據其提出借據、授信約定書
      、電腦帳務查詢單、國際信用卡申請書及約定條款及信用
      卡消費明細表等件為證，其主張核與上開證物相符，堪信
      為真實。
（二）按消費借貸之借用人應於約定期限內，返還與借用物種類
      、品質、數量相同之物，民法第478條前段定有明文；又
      所謂連帶保證，係指保證人與主債務人就債務之履行，對
      於債權人各負全部給付之責任者而言，是連帶保證債務之
      債權人得同時或先後向保證人為全部給付之請求。再按遲
      延之債務，以支付金錢為標的者，債權人得請求依法定利
      率計算之遲延利息。但約定利率較高者，仍從其約定利率
      ；當事人得約定債務人於債務不履行時，應支付違約金，
      民法第233條第1項、第250條第1項分別定有明文。查本件
      被告管發公司向原告借款，未依約清償，喪失期限利益，
      視為全部到期，又被告乙○○○、甲○○則為被告管發公
      司向原告借款之連帶保證人，自應就該部分之欠款負連帶
      保證之債務，另被告乙○○○、甲○○復各積欠上開消費
      簽帳款未為清償，均已如前述，揆諸前開說明及規定，被
      告管發公司、乙○○○、甲○○就如主文第1項所示之本
      金、利息及違約金，應負連帶清償責任，而乙○○○、甲
      ○○就如主文第2、3項所示之本金、利息，亦應負清償之
      責。從而，原告依消費借貸、連帶保證及信用卡使用契約
      之法律關係，分別請求被告管發公司、乙○○○、甲○○
      連帶給付如主文第1項所示之本金、利息與違約金，被告
      乙○○○、甲○○各給付如主文第2、3項所示之本金、利
      息，均為有理由，應予准許。
四、結論：本件原告之訴為有理由，依民事訴訟法第385條第1項
    前段、第85條第2項，判決如主文。
中　　華　　民　　國　　96　　年　　2 　　月　　13　　日
                  民事第二庭  法　官　吳淑惠
以上正本係照原本作成。
如對本判決上訴，須於判決送達後20日內向本院提出上訴狀
中　　華　　民　　國　　96　　年　　2 　　月　　14　　日
                              書記官  蔡凱如
